* Distorsore Hard Clipping con OpAmp

* Alimentazione
V1 9 0 DC 9

* Bias voltage (metà alimentazione)
V3 7 0 DC 4.5   

* OpAmp stage
O1 3 2 4 9 0 TL072 Rout=75 Imax=0.020 Gain=10000 Sr=13

* Input coupling
C1 1 5 100e-9  
  
R1 5 7 1M         * Bias a Vbias (sulla sorgente)

* Input bias per OpAmp
R4 2 7 100k       * Bias diretto sull'input+ dell'OpAmp

* Resistore di input
R5 5 2 10k         * Collegamento segnale a in+

* Feedback network (gain = 1 + R3/R2 = 1 + 47k/4.7k ≈ 11)
R2 4 7 4.7k       * Feedback a Vbias (NON a ground!)
R3 3 4 47k         * Feedback da output

* Output coupling (rimuovi DC bias)
C2 3 6 100e-9
R6 6 0 100k

.input 1
.output 6

.probe distortion.csv V(1) V(2) V(3) V(6) V(7)